【裁判字號】    96,訴,137
【裁判日期】    980610
【裁判案由】    清償借款
【裁判全文】
臺灣屏東地方法院民事判決
原      告  戊○○
訴訟代理人  孔福平律師
複代理人    邱芬凌律師
被      告  丁○○
                      弄22號.
兼上列被告
訴訟代理人乙○○○○○○○○○.
                      住台北縣.
                      弄22之.
上列當事人間請求清償借款事件，本院於民國98年5 月27日言詞
辯論終結，判決如下：
    主  文
被告乙○○○○○○○○○○○應給付原告新臺幣柒拾肆萬伍仟
壹佰柒拾參元及自民國九十六年一月一日起至清償日止，按週年
利率百分之二十計算之利息；又應給付原告新臺幣貳拾萬元及自
民國九十六年三十一月一日起至清償日止，按週年利率百分之二
十計算之利息。
原告其餘之訴駁回。
訴訟費用由被告乙○○○○○○○○○○○負擔百分之七十二，
餘由原告負擔。
本判決所命給付於原告以新臺幣參拾壹萬伍仟元為被告乙○○○○○○○○○○○供擔保後，得假執行。但被告乙○○○○○○○○○○○以新臺幣玖拾肆萬伍仟壹佰柒拾參元為原告預供擔保
後，得免為假執行。
原告其餘假執行之聲請駁回。
    事實及理由
一、按訴狀送達後，原告不得將訴變更或追加他訴，但擴張或減
    縮應受判決事項之聲明者，不在此限，民事訴訟法第255 條
    第1 項第3 款定有明文。本件原告起訴原請求被告乙○○○○○○○○○○○（以下簡稱被告林玉苑）應給付原告新臺
    幣（下同）3,102,500 元，及被告林玉苑與被告丁○○應連
    帶給付原告其中942,500 元，嗣於審理中減縮請求為被告應
    共同給付原告1,058,192 元及自民國96年1 月1 日起至清償
    日止，按週年利率百分之20計算之利息；及被告林玉苑應給
    付原告20萬元及自96年1 月31日起至清償日止，按週年利率
    百分之20計算之利息，核其減縮聲明與前揭法條規定相符，
    自得准許，合先敘明。
二、原告起訴主張：
  (一)被告乙○○○○○○○○○○○曾簽發交付原告之支票包括
    ：每張面額52,500元，發票日自95年11月至98年3 月止，共
    計39張；每張面額167,500 元，發票日自96年1 月至97年12
    月止，共計24張交付原告為借款500 萬元之憑據。嗣後原告
    僅借給300 萬元，預扣利息後實際僅交付2,908,100 元（下
    稱系爭300 萬元借款），其中面額52,500元之上開支票並已
    經兌現12張合計63萬元；而原告手中仍持有上述支票中52,5
    00元之支票為2 張，167,500 元之支票為5 張，其餘25張52
    ,500 元 支票及19張167,500 元支票則已交還被告林玉苑。
    而被告林玉苑借款當初並曾提供其女兒即被告丁○○所有坐
    落屏東縣新埤鄉○○段79-1、80地號2 筆土地（下稱前揭2
    筆土地）為共同擔保，借款均透過證人丙○○向原告為之。
    其後因被告林玉苑為塗銷前揭2 筆土地之抵押權設定登記，
    乃另外簽發票載日期分別為95年5 月31日、同年7 月31日、
    同年8 月20日面額均70萬元支票3 張，及95年9 月20日面額
    60萬元支票1 張，交付原告以為上述系爭300 萬元借款之擔
    保，並經被告丁○○簽發面額300 萬元之本票1 紙交付訴外
    人即代書甲○○保管，並約定嗣被告林玉苑償還上述借款時
    再將本票交還被告丁○○。之後除上述95年5 月31日之支票
    經原告提示而已兌現外，其餘3 張支票則由被告林玉苑以延
    票為由取回，系爭300 萬元借款被告林玉苑僅清償100 萬元
    ，之後兩造於95年8 月14日另行協議約定清償方式，由被告
    林玉苑另簽發每月每張面額10萬元2 張及面額8 萬元每月1
    張之支票，合計共280 萬元之支票交給原告作為結算200 萬
    元借款與約定80萬元紅利之憑據。而被告林玉苑並換回前述
    票載日期95年7 月31日、95年8 月20日日面額均70萬元支票
    2 張，及95年9 月20日面額60萬元支票1 張等支票。而被告
    林玉苑雖已給付合計2,572,000 元，然自94年12月30日借款
    後迄今95年12月31日止所給付之金額，利息應週年利率百分
    之20計算後，扣除逐筆所清償之本金與利息之結果，應如本
    判決附表一所示清償一覽表之內容，故合計被告2 人尚積欠
    原告如聲明1.所示之金額與利息未清償；另外借款50萬元部
    分：如起訴狀附表3 所示之支票均屆期未獲清償，目前尚餘
    20萬元未清償，為此，爰依借款返還請求權之法律關係，請
    求被告共同給付如聲明1.所示金額與利息；及被告林玉苑應
    給付如聲明2.所示金額與利息等語，並於本院聲明：1.被告
    應共同給付原告1,058,192 元及自96年1 月1 日起至清償日
    止，按週年利率百分之20計算之利息；2.被告林玉苑應給付
    原告20萬元及自96年1 月31日起至清償日止，按週年利率百
    分之20計算之利息；3.願供擔保請准宣告假執行。
  (二)對被告抗辯之陳述：
  1.被告林玉苑抗辯95年5 月17日之支票50萬元是償還系爭300
    萬元借款，然該筆是為償還94年11月2 日另筆50萬元借款，
    原告於借款當日交付48萬元現金，並預扣2 萬元之利息，而
    被告林玉苑於94年11月2 日向原告借款50萬元之時，並簽發
    支票號碼PC0000000 號、票載日期95年1 月2 日支票交給原
    告，之後該支票於94年11月4 日遺失，同年月7 日掛失止付
    ，經過法院公示催告及除權判決程序後，申報權利於95年5
    月18日期滿，被告林玉苑並提存50萬元由證人丙○○領回，
    而被告林玉苑因需款50萬元辦理提存才又簽發該張50萬元支
    票交給證人丙○○，與本件系爭300 萬元借款無關。
  2.另外被告林玉苑又抗辯曾於95年6 月30日償還100 萬元，然
    該筆100 萬元支票雖已兌現，但此為被告林玉苑償還向原告
    在94年11月8 日所借100 萬元之他筆借款，當時係經由證人
    丙○○匯款98萬元交給被告，被告林玉苑亦簽發面額2 萬元
    票載日期分別為94年12月15日、95年2 月15日至同年5 月15
    日之支票共5 張，及票載日期95年1 月15日面額25,000元支
    票1 張以為利息給付。
三、被告則以：
  (一)原告持有如起訴狀附件一、二、三所示之票據為被告林玉苑
    所簽發，其中該附件一之支票被告丁○○確有背書，然被告
    林玉苑當初原擬向原告借款金額為500 萬元，惟事後原告僅
    於94年12月29日交付現金50萬元，及於同年月30日匯款2,40
    8,100 元給被告林玉苑，合計為2,908,100 元，被告林玉苑
    同時於95年12月29日簽發面額52,500元之支票39張及每張面
    額167,500 元之支票24張，合計6,067,500 元之支票交給原
    告以為借款憑證。之後因被告林玉苑需款，及前揭2 筆土地
    亦為原告質押中，因此經與原告商量後，另由兩造於95 年4
    月19日協商結算借款，並由被告林玉苑分別於95年4 月19日
    交付現金30萬元，及95年5 月17日給付50萬元、95年5 月31
    日給付70萬元、95年6 月30日給付100 萬元。並且又另簽發
    95年7 月31日及95年8 月20日面額均70萬元支票2 張，及95
    年9 月20日面額60萬元支票1 張交給原告，之後該3 張支票
    被告林玉苑另外以其他支票換回（如後(二)述）。而95 年2月
    至同年12月間關於面額52,500元之支票共計兌現11張，已給
    付577,500 元，上述63張支票原告嗣後亦返還共45張予被告
    林玉苑（其中167,500 元返還19張、52,500元返還26張），
    僅剩7 張即原告起訴狀附件一所示支票（167,500 元5 張、
    52,500元2 張）尚在原告持有中。
  (二)在95年6 月30日兌現100 萬元支票後，被告林玉苑因游泳池
    尚未完工，無法正式營運，乃要求原告同意延票，原告趁機
    要求被告林玉苑需簽寫給付紅利協議書，並支付80萬元之紅
    利，被告林玉苑被迫簽發95年8 月20日面額42,000元之支票
    ，及95年9 月20日面額60,000元支票做為利息。另簽發自95
    年10月20日至96年9 月20日，每月面額10萬元2 張、面額8
    萬元1 張，共計280 萬元支票交付原告，其中已兌現95年10
    月20日至95年12月20日之10萬元支票6 張、8 萬元支票3張
    ，合計84萬元，以換回先前所簽發之95年7 月31日及95年8
    月20日面額均70萬元支票2 張，及95年9 月20日面額60萬元
    支票1 張，而被告林玉苑所簽發280 萬元支票中，已兌現84
    萬元，原告與被告林玉苑所簽協議書係約定舊債務變成轉投
    資被告林玉苑興建游泳池之部分，200 萬元固然是舊債務，
    而80萬元之紅利是應原告要求而寫，實際上是利息，所兌現
    之84萬元部分是清償本金，部分是利息，而利息當初丙○○
    借款之時已約定是每月3 分計算，即第1 個月兌現之28萬元
    中，22萬元是償還本金，其餘6 萬元是利息，其餘各月按此
    基準計算之。次月應該以200 萬元減去22萬元，再計算出利
    息，本金應該會漸次減少。
  (三)關於原告所稱遺失票號PC0000000 號面額50萬元之支票部分
    ，被告林玉苑係於95年1 月2 日向華南商業銀行潮州分行辦
    妥提存50萬元以供丙○○領取，與95年5 月17日之50萬元支
    票無關。
  (四)又95年6 月30日之100 萬元是為清償系爭300 萬元借款而非
    他筆借款。至於票載日期分別為94年12月15日、95年2 月15
    日至同年5 月15日，面額均2 萬元之支票共5 張及票載日期
    95年1 月15日面額25,000元支票1 張，是為給付會款不是利
    息。
  (五)被告邱美宣瑄於本件非借款人，當初是為配合辦理塗銷前揭
    2 筆土地上所設定給原告之抵押權登記，才會由丁○○簽發
    本票300 萬元交由代書甲○○保管，並已言明如無法再次貸
    款，需再次設定抵押權時，該本票應交還被告，而系爭300
    萬元借款已經清償，本票應該交還被告丁○○；況且95年4
    月19日原告與被告林玉苑結算之後，系爭300 萬元借款已轉
    為原告投資被告林玉苑所興建游泳池之部分資金，故原有借
    款關係變成為投資關係，且之後被告林玉苑所簽發支票中被
    告丁○○均未背書，當然無須再負任何還款責任。
  (六)至先前曾經兌現12張52,500元之支票合計63萬元是為清償系
    爭300 萬元之部分本金，不是清償利息。另外被告林玉苑分
    別另於95年7 月20日清償42,000元之利息，合記償還原告之
    金額為2,572,000 元，扣除後應僅剩336,100 元，非如原告
    所主張之金額，而對原告提出如本判決附表一所示各筆清償
    金額與日期雖無爭議，但利息應該按週年利率百分之6 計算
    而非百分之20計算等語資為抗辯，並於本院聲明：1.原告之
    訴駁回。2.如受不利判決願供擔保請准宣告免為假執行。
四、下列事項為兩造所不爭執，並有未兌現支票、退票理由單、
    原告書立之字據、已兌現支票、協議書、證人丙○○證述在
    卷可稽（分見本院卷一第5 至8 頁、第10至21頁、第23至24
    頁、第66頁、第67至70頁、第73頁、第181 至183 頁、本院
    卷二第11頁及第41頁之陳述、第45頁之清償一覽表）。
  (一)被告乙○○○○○○○○○○○透過證人丙○○向原告借款
    300 萬元，借款時間94年12月30日，原告實際交付被告林玉
    苑金額為290 萬8100元。約定清償日期為票載日期，其中本
    院卷一第5 至8 頁背面之支票上有被告乙○○○○○○○○○○○簽發支票7 張，並被告丁○○背書為真正。
  (二)原告起訴狀附件一至三之支票均為被告乙○○○○○○○○○○○簽發交原告持有。
  (三)就50萬元借款部分，借款時間不明，被告實際收取金額為50
    萬元，清償日期為票載日期，目前尚未清償金額為20萬元，
    本筆借款原告尚持有被告乙○○○○○○○○○○○並簽發
    支票2 張（票載日期均為96年1 月31日，支票面額各為5 萬
    元及15萬元）。
  (四)被告乙○○○○○○○○○○○曾簽發交付原告之支票包括
    ：每張面額52,500元，自95年11月至98年3 月止，共計39張
    ；每張面額167,500 元，自96年1 月至97年12月止，共計24
    張交付原告為借款之憑據。其中52,500元係自95 年1月起至
    98年3 月每月簽發一張，並已經兌現12張合計63萬元；而前
    述63張支票中，原告嗣後亦返還44張予被告林玉苑。包括：
    面額167,500 元返還19張、面額52,500元返還25張。
  (五)兩造曾於95年8 月14日簽立協議書，被告林玉苑同時簽發自
    95年10月20日至96年7月20日之支票包括每月面額10萬元2張
    、面額8 萬元1 張共計280 萬元之支票交付原告收執。
  (六)上述280 萬元支票中已兌現84萬元部分，包括95年10月25日
    、95年11月25日、95年12月25日所簽發面額10萬元之支票（
    每月2 張）共計6 張及面額8 萬元（每月各1 張）支票3 張
    以為給付。
  (七)300 萬元已償還部分：於95年4 月19日償還現金30萬元、95
    年5 月31日償還面額70萬元（支票面額70萬元），原告自認
    是還300 萬元中之部分借款。
  (八)被告林玉苑所簽發95年7 月31日及95年8 月20日面額均70萬
    元支票2 張，及95年9 月20日面額60萬元支票1 張當初是為
    借款300 萬元所簽發，現已由被告林玉苑換回未兌現。
  (九)有關本件原告所起訴狀附件一至三所提出之支票均為拒絕往
    來。
  (十)被告林玉苑已向原告給付之總額為2,572,000 元，如本判決
    附表一所示之清償日期與金額，兩造亦無爭執。
五、本件兩造爭執事項主要關於系爭300 萬元借款被告尚有多少
    金額未清償？及被告丁○○應否負共同借款之責？茲分述本
    院見解如下：
(一)、原告主張借款300 萬元部分，被告尚積欠原告之金額為何？
  1.經查原告主張被告林玉苑於94年12月30日提供其女兒即被告
    丁○○所有前揭2 筆土地為共同擔保，透過證人丙○○擬向
    原告借款500 萬元，嗣因故僅借貸300 萬元，並僅實際交付
    290 萬8100元，被告林玉苑並簽發前述四之(四)所示支票交原
    告持有，其後為塗銷上揭2 筆土地之抵押權設定登記，乃另
    簽發票載日期分別為95年5 月31日、同年7 月31日、同年8
    月20 日 面額均70萬元支票3 張及95年9 月20日面額60萬元
    支票1張 ，交付原告以為上述系爭300 萬元借款之擔保，並
    經被告丁○○簽發面額300 萬元之本票1 紙交付代書甲○○
    保管，嗣後原告與被告林玉苑於95年4 月19日結算借款，確
    認借款僅剩200 萬元，並簽寫有協議書，被告林玉苑另簽發
    前述四之(五)所示之支票280 萬元為憑據，95年4 月19日並提
    出現金30萬元以為清償，及另外於95年5 月31日償還70萬元
    等情，有屏東縣潮州地政事務所土地異動索引為證，被告亦
    未爭執，故原告上述主張可信為真實。
  2.又查，系爭300 萬元借款兩造亦未爭執已償還之金額包括於
    95年4 月19日償還現金30萬元、95 年5月31日償還面額70萬
    元之支票款項，及如判決附表一所示之清償情形一覽表所示
    日期與金額，被告林玉苑雖抗辯利息應按週年利率百分之6
    計算云云，然被告林玉苑亦自承與丙○○之借款向來是按月
    息3 分計算，如以月息3 分計算則每年之利率應為百分之36
    ，則原告就超過百分之20部分之利息不請求，僅依據百分之
    20計算之，並非無據，被告林玉苑上述抗辯尚無可採。
  3.至被告林玉苑抗辯曾於95年5 月17日償還50萬元云云，然查
    ，該支票被告林玉苑自承並未兌現（本院卷一第259 頁），
    而原告抗辯於94年11月2 日所借另筆50萬元，被告林玉苑當
    時所簽發95年1 月2 日之支票遺失經過法院公示催告並除權
    判決程序後，由被告林玉苑另提存50萬元入華南商業銀行潮
    州分行再由證人丙○○領取以為清償等情，原告並已提出本
    院94年度催字第308 號公示催告、95年度除字第88號除權判
    決、領取掛失止付票款申請書等件為證，（見本院卷一第16
    2 至163 頁、第228 頁），且經證人丙○○到庭證述經過在
    卷（見本院卷一第183 頁），而被告嗣後亦承認當時向證人
    說明要借48萬元，並預扣第1 個月利息2 萬元，也有簽發5
    月17日支票交給證人丙○○，故該筆50萬元顯是他筆借款可
    堪認定，（分見本院卷一第186 頁、第259 頁之陳述），則
    上述50萬元支票核與本件借款債務無關。
  4.又被告林玉苑復抗辯曾於95年6 月30日償還100 萬元，並提
    出面額100 萬元支票1 紙為證（見本院卷一第74頁），原告
    對於上開100 萬元支票業經兌現並無爭執，但主張是被告乙○○○○○○○○○○○償還於94年11月8 日所借100 萬元
    等詞，並提出匯款98萬元及給付利息明細資料為證（分見本
    院卷一第126 頁、第161 頁、第287 頁），且經證人丙○○
    到庭證述借款與付款經過在卷（見本院卷一第183 至184 頁
    ），至被告雖抗辯利息給付明細各筆是為給付互助會款云云
    ，然被告林玉苑亦未舉證以明之，其抗辯尚難以遽信，而原
    告既能舉證該筆借款交付與利息給付經過，顯見該筆100 萬
    元應是償還兩造間他筆借款可堪認定屬實。
  5.又原告提出如本判決之附表一中，其中第9 項表列清償金額
    為42,000元，扣除利息20,370元後剩餘可抵充本金部分之金
    額應是21,630元，然原告計算為32,130元，並據此而為以下
    第10至22筆各筆之計算基準，其結果雖與事實上清償金額有
    間，然該附表既為原告提出，應認是原告所自認；至其第11
    項中表列清償金額為60,000元，扣除利息19,563元後可抵充
    本金之金額應為40,437元，故附表一第11項中之本金應更正
    如附表二第11項所示之40,437元，因上述更正結果則附表一
    第12至13項之計算式即應更正為如附表二第12至13項所示；
    又查，附表一第14項及第17項表列清償金額均為20萬元，原
    告附表一均僅以52,500元予以計算，亦有錯誤，應更正如附
    表二第14項及第17項所示，而因上開錯誤計算更正結果，則
    原告之附表一第14至22項之計算式均應更正如附表二第14至
    22項所示。
  (二)被告丁○○應否負共同借款之責任？
    經查，被告丁○○雖曾經在原告起訴狀附件一所提出之支票
    （本院卷第5 至8 頁背面）背書，而原告固主張系爭300 萬
    元之借款被告丁○○為共同借款人云云，並提出被告丁○○
    簽發之本票為證（本院卷一第246 頁），然被告否認上情，
    且據證人甲○○到庭證述：「（請說明當庭提出的該張本票
    簽發經過？）當初丁○○第一次設定500 萬的金額給戊○○
    ，因為標的物所有權人是丁○○，戊○○先生只提供300 萬
    的資金，被告丁○○認為不足，他簽發本票的日期應該是筆
    誤正確應為95 年3月3 日，由林主任（按：指被告林玉苑）
    要求塗銷，因為塗銷沒有字據，塗銷之前就要求要簽本票，
    作為保證。（本票是何人所簽發？）我本來希望丁○○親自
    現場簽發，但因為林玉苑說他人在台北，不方便現場下來，
    所以由林玉苑拿給丁○○簽完後才交給我。所以他交給我這
    張本票的時候，本票就是已經簽好了。當場原告與證人丙○○均有在場並看過這張本票，原告亦同意，所以才辦塗銷。
    （為何本票是你保管中？）辦塗銷之後，方便丁○○向銀行
    辦理更高額的貸款，貸款後還要設定實際借款金額300 萬元
    予原告。我沒有幫他辦銀行的貸款，由林主任辦，3 月4 日
    辦塗銷，到4月10 日才又辦理300 萬設定。設定完成之後，
    一個禮拜左右，林玉苑說想要跟他解決300 萬的債務，開了
    一些支票，又塗銷。兩方均接受。這張本票雙方同意由我保
    管，後面的債務履行後再交給林主任。（借款人到底算是何
    人？）都是由林主任來借的。我只知道由林主任出面來借款
    ，不能確認他是否為借款人，... 」，「（被告：請證人確
    認12月30日第一次借款時並沒有簽發系爭本票），是」等語
    以觀（見本院卷二第2 至4 頁），本件借款出面接洽之人均
    為被告林玉苑，且當初94年12月30日借款當時亦未簽發目前
    仍由證人甲○○所保管之300 萬元本票，顯見被告丁○○自
    始應僅是借款擔保品提供人，嗣後因其所有提供擔保之前揭
    2 筆土地欲為塗銷抵押權登記，才又要求其簽發300 萬元本
    票以為擔保，則被告丁○○非為共同借款人，而是先為擔保
    品提供人事後改為提供本票為保證之人應可認定，原告主張
    其為共同借款人云云尚無可採，則原告請求被告丁○○應共
    同償還如聲明1.所示金額與利息，於法核屬無據，此部分請
    求應予駁回。
  (三)綜上，從而原告依據消費借貸法律關係請求被告林玉苑給付
    如判決主文第1 項前段所示金額與利息，即有理由，應予准
    許；逾此範圍之請求，於法無據，應予駁回。
  (四)關於20萬元借款部分：兩造對此部分之借款不論金額、清償
    時間、約定利息是每月3 分利息，被告林玉苑曾經簽發支票
    2 張交原告持有，票載日期均為96年1 月31日亦為清償日期
    ，支票面額各為5 萬元及15萬元等情均無爭執，亦如上述，
    則原告訴請其給付上述金額及自清償日起算之遲延利息，於
    法有據，自得准許。
六、綜上所陳，原告依消費借貸之法律關係，請求被告林玉苑給
    付如主文第1 項所示之金額及利息，洵屬有據，應予准許。
    逾此部分所為請求之金額，為無理由，應予駁回。
七、又原告勝訴部分，兩造均陳明願供擔保，聲請宣告假執行或
    免為假執行，經核均無不合，爰分別酌定相當之擔保金額准
    許之。至原告其餘之訴既經本院駁回，其假執行之聲請，亦
    失所附麗，應併予駁回。
八、本件事證已臻明確，兩造其餘攻擊防禦方法及所提證據，經
    核於結果不生影響，爰不一一論述，併此敘明。
據上論結，本件原告之訴為一部有理由，一部無理由，依民事訴
訟法第79條、第390 條第2 項、第392 條第2 項，判決如主文。
中    華    民    國    98    年    6     月    10    日
                  民事第一庭    審判長法  官  孫國禎
                                      法  官  張以岳
                                      法  官  潘  快
附表二
┌─┬────┬────┬───────────────┬───┬─────────┐
│編│日期    │清償金額│受償利息                      │受償本│本金餘額          │
│號│        │（單位：│（按：參酌與原告之利息計算標準│金    │                  │
│  │        │新臺幣）│一致，故元以下均無條件捨去。）│      │                  │
├─┼────┼────┼───────────────┼───┼─────────┤
│1 │95.1.31 │52500   │0000000 ×20％×32/365＝50991 │1509  │0000000 －0000＝  │
│  │        │        │                              │      │0000000           │
├─┼────┼────┼───────────────┼───┼─────────┤
│2 │95.2.28 │52500   │0000000×20％×28/365＝44594  │7906  │0000000－0000＝   │
│  │        │        │                              │      │0000000           │
├─┼────┼────┼───────────────┼───┼─────────┤
│3 │95.3.31 │52500   │0000000 ×20％×31/365＝49237 │3263  │0000000－0000＝   │
│  │        │        │                              │      │0000000           │
├─┼────┼────┼───────────────┼───┼─────────┤
│4 │95.4.19 │300000  │0000000 ×20％×19/365＝30144 │269856│0000000－000000＝ │
│  │        │        │                              │      │0000000           │
├─┼────┼────┼───────────────┼───┼─────────┤
│5 │95.4.30 │52500   │0000000 ×20％×11/365＝15825 │36675 │0000000－00000＝  │
│  │        │        │                              │      │0000000           │
├─┼────┼────┼───────────────┼───┼─────────┤
│6 │95.5.31 │52500   │0000000 ×20％×31/365＝43975 │8525  │0000000－0000＝   │
│  │        │        │                              │      │0000000           │
├─┼────┼────┼───────────────┼───┼─────────┤
│7 │95.5.31 │700000  │                              │700000│0000000 －000000＝│
│  │        │        │                              │      │0000000           │
├─┼────┼────┼───────────────┼───┼─────────┤
│8 │95.6.30 │52500   │0000000 ×20％×30/365＝30910 │21590 │0000000－00000＝  │
│  │        │        │                              │      │0000000           │
├─┼────┼────┼───────────────┼───┼─────────┤
│9 │95.7.20 │42000   │0000000 ×20％×20/365＝20370 │32130 │0000000－00000＝  │
│  │        │        │                              │      │0000000           │
├─┼────┼────┼───────────────┼───┼─────────┤
│10│95.7.31 │52500   │0000000 ×20％×11/365＝11009 │41491 │0000000 －00000＝ │
│  │        │        │                              │      │0000000           │
├─┼────┼────┼───────────────┼───┼─────────┤
│11│95.8.20 │60000   │0000000 ×20％×20/365＝19563 │40437 │0000000 －00000＝ │
│  │        │        │                              │      │0000000           │
├─┼────┼────┼───────────────┼───┼─────────┤
│12│95.8.31 │52500   │00000001 ×20％×11/365＝10516│41984 │0000000 －00000＝ │
│  │        │        │                              │      │0000000           │
├─┼────┼────┼───────────────┼───┼─────────┤
│13│95.9.30 │52500   │0000000 ×20％×30/365＝27990 │24510 │0000000 －00000＝ │
│  │        │        │                              │      │0000000           │
├─┼────┼────┼───────────────┼───┼─────────┤
│14│95.10.20│200000  │0000000×20％×20/365＝18391  │181609│0000000 －000000＝│
│  │        │        │                              │      │0000000           │
├─┼────┼────┼───────────────┼───┼─────────┤
│15│95.10.20│80000   │                              │80000 │0000000－00000 ＝ │
│  │        │        │                              │      │0000000           │
├─┼────┼────┼───────────────┼───┼─────────┤
│16│95.10.31│52500   │0000000 ×20％×11/365＝8538  │43962 │0000000－00000＝  │
│  │        │        │                              │      │0000000           │
├─┼────┼────┼───────────────┼───┼─────────┤
│17│95.11.20│200000  │0000000 ×20％×20/365＝15042 │184958│0000000 －000000＝│
│  │        │        │                              │      │0000000           │
├─┼────┼────┼───────────────┼───┼─────────┤
│18│95.11.20│80000   │                              │80000 │0000000－00000 ＝ │
│  │        │        │                              │      │0000000           │
├─┼────┼────┼───────────────┼───┼─────────┤
│19│95.11.30│52500   │0000000×20％×10/365＝6069   │46431 │0000000 －00000＝ │
│  │        │        │                              │      │0000000           │
├─┼────┼────┼───────────────┼───┼─────────┤
│20│95.12.20│200000  │0000000 ×20％×20/365＝11630 │188370│0000000－000000＝ │
│  │        │        │                              │      │872894            │
├─┼────┼────┼───────────────┼───┼─────────┤
│21│95.12.20│80000   │                              │80000 │000000－00000＝   │
│  │        │        │                              │      │792894            │
├─┼────┼────┼───────────────┼───┼─────────┤
│22│95.12.31│52500   │792894 ×20％×11/365＝4979   │47721 │000000－00000＝   │
│  │        │        │                              │      │745173            │
├─┴────┴────┴───────────────┴───┴─────────┤
│備註：第9 筆之本金（32130） 加利息（20370） 不等於42000 ，是因為原告附表一本金部分│
│自認以該金額抵充之。                                                              │
└─────────────────────────────────────────┘
正本係照原本作成。
如不服本判決，應於收受送達後二十日內向本院提出上訴書狀，
其未表明上訴理由者，應於提出上訴後二十日內向本院補提理由
書狀（均須按他造當事人之人數附繕本）
                                書記官  黃麗燕
中    華    民    國    98    年    6     月    10    日


司法院資訊處製作；財團法人民間司法改革基金會備份。
